【裁判字號】    90,易,230
【裁判日期】    900326
【裁判案由】    傷害
【裁判全文】
臺灣嘉義地方法院刑事判決                            九十年度易字第二三號
    公  訴  人  臺灣嘉義地方法院檢察署檢察官
    被      告  甲○○
右列被告因傷害案件，經檢察官提起公訴（九十年度偵字第九七六號），本院判決如
左：
    主  文
甲○○傷害人之身體，處有期徒刑貳月，如易科罰金，以參佰元折算壹日。
    事  實
一、甲○○於民國九十年一月十四日二十一時許，在嘉義縣中埔鄉○○村○○路○段
    七三二巷四十一號乙○○住宅前，欲向其已離婚之前妻黃曉娟攜回二人所生之子
    女，因而與黃曉娟之父乙○○及母丙○○○發生口角，甲○○乃向前開住宅丟擲
    雞蛋，丙○○○見狀後上前制止，甲○○竟基於傷害之犯意，拾起附近之水管毆
    打丙○○○，並與丙○○○發生拉扯，於拉扯間甲○○復拾起地上之石頭，欲丟
    擲丙○○○，乙○○見狀亦趨前勸阻，甲○○仍承上開傷害犯意，同時以該石頭
    毆打乙○○胸部，繼與乙○○發生拉扯，致丙○○○受有左側第五指淺部傷口三
    公分×三公分×０．一公分、左側前臂挫傷瘀血五公分×五公分、右側前臂挫傷
    瘀血八公分×八公分、左側肩部挫傷瘀血六公分×六公分傷害；乙○○受有右側
    胸壁挫傷瘀血十二公分×九公分及右側胸部扭傷及拉傷等傷害。
二、案經乙○○、丙○○○訴由嘉義縣警察局中埔分局報請臺灣嘉義地方法院檢察署
    檢察官偵查起訴。
    理  由
一、訊據被告甲○○固坦承於前揭時、地，前往告訴人上址住宅之事實，惟矢口否認
    有任何傷害之犯行，辯稱：伊並沒有拿水管打告訴人，伊係拿水管來洗手，告訴
    人指訴並不實在云云。惟查：被告之傷害犯行，除據告訴人於警訊、偵查中指訴
    甚詳外，告訴人丙○○○並於本院審理時指述：「被告丟雞蛋打我家，也有丟到
    我，我出去制止，他就拿附近的水管打我，有打到我一下，後來我要去搶下水管
    ，我與被告發生拉扯，拉扯間被告有拿石頭要丟我，但沒有丟，我先生看到過來
    制止，他就拿石頭打我先生一下」等語，而於前開時日，丙○○○確受有左側第
    五指淺部傷口三公分×三公分×０．一公分、左側前臂挫傷瘀血五公分×五公分
    、右側前臂挫傷瘀血八公分×八公分、左側肩部挫傷瘀血六公分×六公分傷害；
    乙○○則受有右側胸壁挫傷瘀血十二公分×九公分及右側胸部扭傷及拉傷等傷害
    ，此有仁友醫院和睦分院之診斷證明書二紙在卷可稽，則就告訴人受傷多處之情
    形觀之，並徵之被告於偵查中亦曾自承，「：：結果他們不讓我洗在拉扯而已」
    （偵查卷第六頁背面第十行）等語，顯見告訴人該等傷害，應係被告所為，而非
    故為自殘，以資誣陷被告甚明，此外復有現場照片四幀附卷可資佐，事證已臻明
    確，被告前揭所辯，應屬卸責之詞，不足採信，其上開犯行，洵堪認定。
二、核被告甲○○前揭所為，係犯刑法第二百七十七條第一項罪名。又被告係以一個
    客觀上之傷害行為，同時傷害告訴人乙○○、丙○○○二人，為一行為觸犯數罪
    名，屬同種類之想像競合犯，應從一重處斷。公訴人認應依連續犯論處，尚有誤
    會。爰審酌被告之品行、被害人曾為被告直系姻親尊親屬之關係，犯罪之動機、
    被害人所受傷害程度，及被告犯罪後，一再飾詞狡賴之態度等一切情狀，量處如
    主文所示之刑，並諭知易科罰金之折算標準。
據上論斷，應依刑事訴訟法第二百九十九條第一項前段，刑法第二百七十七條第一項
、第五十五條、第四十一條第一項前段，罰金罰鍰提高標準條例第一條前段、第二條
判決如主文。
本案經檢察官陳美君到庭執行職務
中      華      民      國    九十      年      三      月    二十六    日
                              臺灣嘉義地方法院刑事第三庭
                                  法  官  王  漢  章
右正本證明與原本無異。
如不服本判決，應於判決送達後十日內向本院提出上訴狀( 應附繕本 )。
中      華      民      國    九十      年      三      月    二十七    日
                                  書記官  李  文  政
附錄法條: 刑法第二百七十七條第一項：
傷害人之身體或健康者，處三年以下有期徒刑、拘役或一千元以下罰金。


司法院資訊處製作；財團法人民間司法改革基金會備份。
